臺灣高等法院臺南分院刑事裁定　　　　　100年度抗字第270號
抗　告　人　陳致力
上列抗告人因聲請撤銷羈押案件，不服臺灣臺南地方法院中華民
國100年7月21日裁定（100年度聲字第1446號）提起抗告，本院
裁定如下：
    主  文
抗告駁回。
    理  由
一、本件抗告意旨略以：緣抗告人所涉違反毒品危害防制條例案
    件，於原審法院審理時，抗告人於民國九十九年十二月二十
    八日開庭時，即當庭變更送達地址，然因開庭通知係向抗告
    人舊址送達訴訟文書，致達通緝，於一百年七月八日經緝獲
    到案，原審法院受命法官遂以被告有事實足認有逃亡之虞及
    有事實足認有勾串共犯或證人之虞為由，對抗告人為羈押處
    分，惟上開羈押係因非送達抗告人住所所致，該羈押處分顯
    係違法羈押，原裁人疏未審酌對抗告人積極有利之證據，未
    將利益歸還抗告人，為此，提起抗告請求更正為有利抗告人
    之裁定云云。
二、原裁定意旨以：
(一)、按「對於受命法官所為關於羈押之處分有不服者，受處分人
    得聲請所屬法院撤銷或變更之。」、「依本編規定得提起抗
    告，而誤為撤銷或變更之聲請者，視為已提抗告；其得為撤
    銷或變更之聲請而誤為抗告者，視為已有聲請。」刑事訴訟
    法第416 條第1項第1款、第418條第2項分別定有明文。本件
    聲請人係因違反毒品危害防制條例案件（本院100 年度訴字
    第316 號）經本院受命法官為羈押之處分，有卷附押票、報
    到單可稽，聲請人即被告應聲請撤銷或變更之，惟聲請人誤
    提起抗告，依上開規定，視為已有聲請，其對本院受命法官
    所為羈押之處分聲明不服，依前揭規定，自應由本院合議庭
    處理，先予敘明。
(二)、經查：本件被告前因違反毒品危害防制條例案件，經臺灣臺
    南地方法院檢察署檢察官對被告提起公訴，由本院以100 年
    度訴字第316 號案件受理在案，被告因逃亡傳拘無著，經依
    法予以通緝，緝獲後受命法官以被告有逃亡及勾串共犯、證
    人之虞，予以羈押，有卷附押票、報到單在卷可佐。嗣因被
    告另犯毒品危害防制條例案件業已判決確定，經臺灣臺南地
    方法院檢察署於100年7 月12日以南檢欽任100執2528、2879
    字第42640 號函洽借執行，經合議庭同意允許該署執行被告
    經判決確定之刑期後，已於同年月14日自行撤銷對被告之羈
    押處分，有本院100年度訴字第316號裁定在卷可稽。是以，
    被告聲請撤銷之原羈押處分業已不復存在，被告聲請撤銷原
    羈押處分，與法不合，且無從補正，應予駁回。
三、按對於審判長、受命法官、受託法官或檢察官所為關於羈押
    、具保、責付、限制住居、搜索、扣押或扣押物發還、因鑑
    定將被告送入醫院或其他處所之處分及第105 條第3項、第4
    項所為之禁止或扣押之處分有不服者，受處分人得聲請所屬
    法院撤銷或變更之。刑事訴訟法第416條第1項第1 款固定有
    明文。然法院就該條項聲請所為裁定，除係就撤銷罰鍰之聲
    請所為者外，原則上不得抗告，此觀同法第418條第1項前段
    規定自明。次按原審法院認為抗告不合法律上之程式，或法
    律上不應准許，或其抗告權已經喪失者，應以裁定駁回之；
    又抗告法院認為抗告有第408條第1項前段之情形者，應以裁
    定駁回之。刑事訴訟法第408條第1項前段、第411 條前段分
    別定有明文。經查：本件抗告人陳致力前因違反毒品危害防
    制條例案件，經臺灣臺南地方法院檢察署檢察官對被告提起
    公訴，由原審以100年度訴字第316號案件受理在案，被告因
    逃亡傳拘無著，經原審法院依法發佈通緝，緝獲後原審法院
    受命法官以被告有逃亡及勾串共犯、證人之虞為由，而予以
    羈押處分，有卷附押票、報到單在卷可佐，則原裁定以其雖
    具「抗告」狀，聲請將該羈押裁定撤銷，應認係屬對原審法
    官所為羈押處分為撤銷之聲請，乃認應依刑事訴訟法第 416
    條規定處理，要無不合。而抗告人就原審法院依刑事訴訟法
    第416 條第1項、第3項規定，駁回其聲請撤銷原審受命法官
    所為羈押處分之裁定，依同法第418條第1項前段規定，既屬
    不得抗告，已如前述，其抗告自非合法，雖原裁定正本誤載
    得抗告，要不能影響法律之明文規定。聲請人提起本件抗告
    ，自為法律上不應准許，應予駁回。
四、據上論結，應依刑事訴訟法第411條前段，裁定如主文。
中    華    民    國   100    年     8    月    30    日
                  刑事第四庭    審判長法  官  吳志誠
                                      法  官  羅心芳
                                      法  官  吳森豐
以上正本證明與原本無異。
不得再抗告。
                                      書記官  岑  玢
中    華    民    國   100    年     8    月    30    日